臺灣高雄地方法院民事裁定　　　　　 109年度雄小字第1508號
原　　　告　長春山水大廈管理委員會

法定代理人　陳建全　
被　　　告　黃玉利　
上列當事人間請求給付管理費事件，本院裁定如下：
    主  文
原告之訴駁回。
訴訟費用新臺幣壹仟元由原告負擔。
    理  由
一、按原告之訴，有原告或被告無訴訟能力，未由法定代理人合
    法代理者，法院應以裁定駁回之。但其情形可以補正者，審
    判長應定期間先命補正，民事訴訟法第249 條第1 項第4 款
    定有明文，又依民事訴訟法第436 條之23準用第436 條第2
    項規定，此於小額訴訟程序亦適用之。次按，區分所有權人
    會議除第28條規定外，由具區分所有權人身分之管理負責人
    、管理委員會主任委員或管理委員為召集人；管理負責人、
    管理委員會主任委員或管理委員喪失區分所有權人資格日起
    ，視同解任。無管理負責人或管理委員會，或無區分所有權
    人擔任管理負責人、主任委員或管理委員時，由區分所有權
    人互推一人為召集人；本條例第25條第3 項所定由區分所有
    權人互推一人為召集人，除規約另有規定者外，應有區分所
    有權人二人以上書面推選，經公告10日後生效；前項被推選
    人為數人或公告期間另有他人被推選時，以推選之區分所有
    權人人數較多者任之，公寓大廈管理條例第25條第3 項中段
    、公寓大廈管理條例第7 條第1 項、第2 項前段分別定有明
    文。
二、經查：
  ㈠本件原告起訴時，係以長春山水大廈（下稱系爭大樓）區分
    所有權人於民國107 年12月19日所召開之區分所有權人會議
    （下稱系爭區權會）決議選任之第29屆管理委員陳建全為法
    定代理人提起本件訴訟，惟訴外人廖淑花業對原告起訴，先
    位聲明請求確認系爭區權會決議內容全部不成立，備位聲明
    則訴請撤銷系爭區權會第29屆管理委員會委員選舉之決議（
    下稱系爭決議），次備位聲明則訴請確認系爭決議關於陳建
    全、林豔青委員當選部分無效，經本院以108 年度訴字第10
    13號判決系爭區權會決議內容全部不成立，原告上訴後，並
    經臺灣高等法院高雄分院以109 年度上字第232 號判決駁回
    上訴，而於110 年10月12日確定（下稱系爭另案），此經本
    院調取系爭另案卷宗核閱屬實。則陳建全於本件起訴時並非
    原告之合法法定代理人，是原告起訴未由法定代理人合法代
    理。
  ㈡本院於110 年11月24日裁定命原告於送達後7 日內具狀補正
    ，該裁定並於110 年11月26日合法送達於原告，有送達證書
    在卷可憑。原告固主張系爭大樓業於109 年12月20日重新召
    開第二次區分所有權人會議推選9 名委員，組成第30屆管理
    委員會，委員共推陳建全為主任委員，其已具訴訟能力云云
    。惟系爭會議決議既經判決不成立確定，陳建全即非原告之
    主任委員而無權召集區分所有權人會議。又陳建全是以其經
    李淑琴、吳郭金碧、陳貞秀、廖國輝、蘇文庚推選為召集人
    ，而於109 年12月3 日公告於同年月18日召集區分所有權人
    會議，但因該次會議出席人數未達法定數額，陳建全再於10
    9 年12月19日公告於同年月20日召集區分所有權人會議，該
    次會議改選陳建全為委員，陳建全並進而被推選為主任委員
    ，有系爭大樓公告附於系爭另案可查。而廖淑花則是經過半
    數以上住戶以書面推選，經公告10日後，於109 年12月18日
    召集區分所有權人改選原告成員，並選任廖淑花為第30屆主
    任委員，亦有系爭大樓區分所有權人名冊、系爭大樓推選召
    集人公告說明、系爭大樓推選召集人公告、大會公告附於系
    爭另案卷宗可查。則原告未提出陳建全擔任召集人是有區分
    所有權人二人以上書面推選，且經公告10日，陳建全是否有
    權召集前述109 年12月18日、同年月20日區分所有權會議，
    即非無疑，況推舉廖淑花之區分所有權人人數較多，依諸前
    述規定，亦應由廖淑花擔任召集人，陳建全本非合法之召集
    人。其次，廖淑花召集之109 年12月18日區分所有權人會議
    已決議通過選出系爭大樓第30屆委員，並選任廖淑花為主任
    委員，原告又無舉出該次會議改選委員決議有何無效或不成
    立之處，亦無他人提起撤銷該次決議之訴，則於109 年12月
    20日時，原告已有具區分所有權人身分之管理委員會主任委
    員即廖淑花為召集人，陳建全自無再透過他人推選擔任召集
    人之可能，是其既為無召集權人，其召開區分所有權人會議
    而為之決議自屬無效，陳建全應無從經由該無效之決議當選
    為主任委員，原告非得藉此補正其訴訟能力，是原告上開主
    張，尚非可採。
  ㈢綜上，原告迄今未依前述裁定所示補正原告法定代理人，是
    本件原告起訴，未由法定代理人合法代理，自應予駁回。
三、依民事訴訟法第436 條之23、第436 條第2 項、第249 條第
    1 項第4 款、第95條、第78條，裁定如主文。
中    華    民    國   111    年    1     月    21    日
                  高雄簡易庭  法      官  楊淑儀
以上正本係照原本作成。
如對本裁定抗告須於裁定送達後10日內向本院提出抗告狀，並繳
納抗告費新臺幣1,000元。
中    華    民    國   111    年    1     月    21    日
                              書  記  官  詹立瑜